【裁判字號】    98,易,300
【裁判日期】    980630
【裁判案由】    賭博
【裁判全文】
臺灣屏東地方法院刑事判決               98年度易字第300號
公  訴  人  臺灣屏東地方法院檢察署檢察官
被      告  乙○○
                    之2
被      告  丙○○
上列被告因賭博案件，經檢察官提起公訴（98年度偵字第810 號
），本院判決如下：
    主  文
乙○○、丙○○共同犯圖利供給賭場罪，各處有期徒刑參月，如
易科罰金，均以新臺幣壹仟元折算壹日，扣案之骰子壹佰柒拾陸
顆、天九牌參拾壹張均沒收。
    事  實
一、乙○○與丙○○共同基於意圖營利供給賭博場所之犯意聯絡
    ，於98年1 月20日22、23時許起，提供丙○○承租之屏東縣
    潮州鎮○○路16號房屋內之廚房作為賭博場所，由友人甲○○、己○○、丁○○、戊○○4 人在該處以天九牌為賭具，
    以每注新台幣（下同）200 元之對賭方式賭玩，2 人並向在
    場賭玩者每人每小時收取100 元作為抽頭金。嗣於同年月21
    日0 時35分，為警查獲甲○○、己○○、丁○○、戊○○等
    人在上址賭玩天九牌，並扣得乙○○所有供上開犯罪或預備
    供犯罪所用之器具骰子176 顆、天九牌31張等物，而循線查
    知上情。
二、案經屏東縣政府警察局潮州分局報請臺灣屏東地方法院檢察
    署檢察官偵查起訴。
    理  由
壹、證據能力部分
    本判決所引用之證據資料（詳後引證據），其中傳聞證據部
    分，雖無刑事訴訟法第159 條之1 至第159 條之4 或其他規
    定之傳聞證據例外情形，然因被告及檢察官均同意作為證據
    使用（本院卷第24頁），依刑事訴訟法第159 條之5 第1 項
    之規定，本院審酌各該傳聞證據並非違法取得，與待證事項
    具關聯性，證明力亦非明顯過低等情，認以之作為證據係屬
    適當，自有證據能力。
貳、實體部分
一、訊據被告乙○○、丙○○均矢口否認有上開營利供給賭博場
    所之犯行，被告乙○○辯稱：錢是要我去幫忙買檳榔及飲料
    ，並不是抽頭金云云，被告丙○○則辯稱：賭客拿錢給乙○○買檳榔及飲料之事，伊並不知情云云。經查：
(一)被告乙○○於警詢中已自承擔任把風及抽頭等情（警卷第3
    頁），核與證人己○○、戊○○、丁○○於偵查中供證：（
    問：如何抽頭？）參與的人每小時要付100 元等語，及證人
    甲○○於警詢中供證：（問：有無抽頭？）在場賭的人1 小
    時抽100 元等情相符（警卷第10頁、偵查卷第17頁），足認
    本件確有抽頭之事實。證人己○○固於本院審理中證稱：每
    人每小時收100 元，是涼水費，不是抽頭云云（本院卷第41
    頁），核與其於偵查中供證之情詞不符，且其亦供證：每人
    每小時拿100 元出來，若買涼水沒有用完，也沒有再拿回來
    等情（同上卷頁），益徵該每小時100 元係抽頭金，上開審
    理中所證顯係迴護被告乙○○之證言，為本院所不採。
(二)證人己○○於警詢中供證：每人每小時交100 元是給丙○○
    等語（警卷第12頁），於審理中亦供證：我們（指當天在場
    賭博者）是將錢交給乙○○，叫乙○○交給丙○○去買東西
    給我們吃等語（本院卷第41頁），參以該查獲地點係丙○○
    所租住（此已據丙○○供承在卷，警卷第7 頁背面），及被
    告乙○○於偵查中供承：當時大家說要玩牌，我才跟丙○○
    借場地，我一直央求他才同意，我有跟賭客收錢等情（偵查
    卷第11頁），足認被告丙○○確有參與本件抽頭營利供給賭
    博場所之犯行。
    綜上，被告2 人上開所辯，均屬避就卸責之詞，並不足採。
    事證明確，被告2 人犯行均堪認定。
二、核被告乙○○、丙○○所為，均係犯刑法第268 條前段之意
    圖營利供給賭博場所罪。被告2 人就上開犯行，有犯意聯絡
    及行為分擔，皆為共同正犯。審酌被告2 人意圖抽頭營利，
    供給賭博場所供人賭玩，破壞社會善良風氣，行為誠屬不當
    ，犯後復執詞辯解，難認有悔意，惟念其2 人供人賭玩之規
    模金額非鉅，所生危害非大等一切情狀，分別量處如主文所
    示之刑，並均諭知易科罰金之折算標準。另扣案之骰子176
    顆、天九牌31張，係共犯乙○○所有，已據其供承在卷（本
    院卷第42頁），且係供本件犯罪或預備供犯罪所用之物，爰
    依刑法第38條第1 項第2 款規定宣告沒收。
三、公訴意旨另以：被告2 人係基於意圖營利聚眾賭博之犯意聯
    絡，供給上開場所，聚集不特定多數人參與賭博，因認被告
    2 人同時觸犯刑法第268 條後段之意圖營利聚眾賭博罪嫌云
    云。惟按刑法第268 條後段之聚眾賭博罪，必須聚賭行為為
    被告所邀聚，且其狀況已達於不特定多數人可以任意加入、
    退出者，始得成立。本件證人己○○於本院審理中供證：該
    處是認識的人才有進去打天九牌等語（本院卷第41頁背面）
    ，被告乙○○亦於偵查中供述：該處有認識的朋友才可以進
    去等情（偵查卷第11頁），參以當日查獲之甲○○、己○○
    、丁○○、戊○○4 人均係彼此相識或與丙○○相識之友人
    （警卷第10頁、偵查卷第16頁），足認該處所並非不特定多
    數人可以任意進出賭玩之場所，依上開說明，尚難構成刑法
    第268 條後段之聚眾賭博罪，本院原應為無罪之判決，惟因
    公訴人認此部分與前開論罪科刑部分有想像競合犯之裁判上
    一罪關係，爰不另為無罪判決之諭知。
據上論斷，應依刑事訴訟法第299 條第1 項前段，刑法第28條、
第268 條前段、第41條第1 項前段、第38條第1 項第2 款，刑法
施行法第1 條之1 ，判決如主文。
本案經檢察官潘國威到庭執行職務
中    華    民    國    98    年    6     月    30    日
                  刑事第三庭    法  官  趙家光
以上正本證明與原本無異。
如不服本判決應於收受判決後10日內向本院提出上訴書狀，並
應敘述具體理由；其未敘述上訴理由者，應於上訴期間屆滿後
20日內向本院補提理由書（均須按他造當事人之人數附繕本）
「切勿逕送上級法院」。
中    華    民    國    98    年    6     月    30    日
                                書記官  張語恬
附錄本案論罪科刑條文
中華民國刑法第268條
意圖營利，供給賭博場所或聚眾賭博者，處 3 年以下有期徒刑，
得併科3 千 元以下罰金。


司法院資訊處製作；財團法人民間司法改革基金會備份。
